【裁判字號】    97,訴,1399
【裁判日期】    970428
【裁判案由】    違反電信法等
【裁判全文】
臺灣臺中地方法院刑事判決          97年度訴字第1399號
公  訴  人  臺灣臺中地方法院檢察署檢察官
被      告  乙○○
                    國民
                      號
上列被告因違反電信法等案件，經檢察官提起公訴（97年度偵字
第4848號、97年度偵字第5237號），被告於準備程序中就被訴事
實為有罪之陳述，經告以簡式審判之旨，並聽取意見後，本院合
議庭裁定由受命法官依法獨任進行簡式審判程序判決如下：
    主  文
乙○○竊盜，累犯，處有期徒刑肆月；又意圖為自己不法之利益
，以無線方式，盜用他人電信設備通信，累犯，處有期徒刑月
；又竊盜，累犯，處有期徒刑伍月；應執行有期徒刑拾壹月。
    事  實
一、乙○○素行極為不佳，前曾犯少年虞犯、竊盜非行、違反麻
    醉藥品管理條例、竊盜、違反毒品危害防制條例、詐欺、公
    共危險、搶奪等罪，其中於民國（下同）95年間所觸犯詐欺
    案件，經本院判處有期徒刑3月，嗣經減刑為有期徒刑1月又
    15日，而於96年7月16日因縮短刑期執行完畢，詎仍不知悔
    改。（1）、乙○○復意圖為自己不法之所有，於96年12月
    16日上午10時47分許，侵入臺中縣沙鹿鎮○○街34之7號之
    陳睦申住處（侵入住居部分，未據告訴），徒手竊取陳睦申
    所有之NOKIA牌、型號：N70、序號：000000000000000之行
    動電話1支（含門號0000-000000SIM卡），價值新臺幣（下
    同）6900元。（2）、得手後，旋又意圖為自己不法之利益
    ，自同日中午12時5分起至12時31分止，盜用該0000-000000
    號行動電話門號之電信設備與他人通信4次，因而獲得免付
    通話費總計13.95元之不法利益。嗣經陳睦申報警，經警調
    閱監視錄影而循線查獲。（3）、乙○○又意圖為自己不法
    之所有，於96年12月24日下午3時許，僱用不知情之吊車司
    機，在臺中縣沙鹿鎮○○○段285-2號地號，趁甲○○未注
    意，將甲○○所有放置在該處之20呎貨櫃1只（含窗型冷氣
    機1臺）吊走而竊取之，價值約3萬元。得手後，變賣得款1
    萬5000元。後經甲○○報警而循線查獲。
二、案經陳睦申訴由臺中縣警察局清水分局報請臺灣臺中地方法
    院檢察署檢察官偵查起訴。
    理  由
一、按除被告所犯為死刑、無期徒刑、最輕本刑為三年以上有期
    徒刑之罪或高等法院管轄第一審案件者外，於前條第一項程
    序進行中，被告先就被訴事實為有罪之陳述時，審判長得告
    知被告簡式審判程序之旨，並聽取當事人、代理人、辯護人
    及輔佐人之意見後，裁定進行簡式審判程序，刑事訴訟法第
    二百七十三條之一第一項定有明文。本件被告所犯係死刑、
    無期徒刑、最輕本刑為三年以上有期徒刑以外之罪，其於準
    備程序中就被訴事實為有罪之陳述，且經審判長告知被告簡
    式審判程序之旨，並聽取公訴人及被告之意見後，本院合議
    庭認為適宜而裁定由受命法官獨任進行簡式審判程序，合先
    敘明。
二、現行刑事訴訟法為保障被告之反對詰問權，排除具有虛偽危
    險性之傳聞證據，以求實體真實之發現，於該法第一百五十
    九條第一項明定被告以外之人於審判外之言詞或書面陳述，
    除法律有規定者外，不得作為證據。是被告以外之人於審判
    外之陳述，除有同條第二項之除外情形，或符合同法第一百
    五十九條之一至第一百五十九條之五，或其他法律有特別規
    定得為證據之情形者外，自不採為論罪之依據。簡式審判程
    序，貴在審判程序之簡省便捷，檢察官指出之證據方法，只
    要被告及辯護人無異議，即可使用，縱或是被告以外之人在
    審判外之陳述，亦得作為證據，是刑事訴訟法第一百五十九
    條第二項規定；「法院以簡式審判程序，不適用之」；第二
    百七十三條之二規定：「簡式審判程序之證據調查，不受第
    一百五十九條第一項…規定之限制」，是於簡式審判程序，
    有關傳聞證據之證據能力限制規定自無適用之餘地，合先敘
    明。
三、訊據被告乙○○對於上揭事實坦承不諱，核與告訴人陳睦申
    所指訴，被害人甲○○所指述，及證人楊玉嬌、林遠達等人
    所證述之情節相符，並有監視錄影翻拍照片及行動電話通話
    明細等在卷足資佐證，足認被告乙○○自白，核與事實相符
    ，堪予採信，事證至臻明確，被告乙○○犯行洵堪認定。
四、核被告乙○○所為，係犯刑法第320條第1項之竊盜及電信法
    第56條第1項盜用他人電信設備通信罪。被告上開2次竊盜及
    1次盜用他人電信設備通信犯行，犯意各別，犯罪構成要件
    不同，應予分論併罰。被告乙○○前曾於95年間觸犯詐欺案
    件，經本院判處有期徒刑3月，嗣經減刑為有期徒刑1月又15
    日，而於96年7月16日因縮短刑期執行完畢，五年以內再故
    意犯本件有期徒刑以上之罪，均為累犯，均應依刑法第47條
    第1項規定加重其刑。爰審酌被告乙○○犯罪之動機、目的
    、手段、品行極為不佳，詳如前述，此有台灣台中地方法院
    檢察署刑案資料查註紀錄表1份在卷可按、所生危害及犯罪
    後坦認罪愆，頗具悔意，然犯罪後迄今仍未與告訴人陳睦申
    、被害人甲○○達成民事和解，取得諒解等一切情狀，分別
    量處如主文所示之刑，並定其應執行刑，以資懲儆。
據上論斷，應依刑事訴訟法第299條第1項前段、第273條之1第1
項、電信法第56條第1項、刑法第11條前段、第320條第1項、第4
7條第1項、第51條第5款、刑法施行法第1條之1第1項、第2項前
段，判決如主文。
中    華    民    國    97    年    4     月    28    日
                        刑事第六庭    法  官  洪俊誠
以上正本證明與原本無異。
如不服本判決，應於判決送達後10日內向本院提出上訴狀，上訴
於臺灣高等法院臺中分院（應敘述具體理由並附繕本）。
上訴書狀如未敘述理由，應於上訴期間屆滿後20日內補提理由書
於本院。
                                      書記官  蕭榮峰
中    華    民    國    97    年    4     月    28    日
附錄論罪科刑實體法條文：
刑法第320條第1項（普通竊盜罪）：
意圖為自己或第三人不法之所有，而竊取他人之動產者，為竊盜
罪，處5年以下有期徒刑、拘役或5百元以下罰金。
（罰金部份業經刑法施行法第一條之一第二項前段提高30倍為新
台幣1萬5千元）
電信法第56條第1項：
意圖為自己或第三人不法之利益，以有線、無線或其他電磁方式
，盜接或盜用他人電信設備通信者，處5年以下有期徒刑，得併
科新台幣150萬元以下罰金。
刑法施行法第一之一條（95年06月14日修正）：
中華民國九十四年一月七日刑法修正施行後，刑法分則編所定罰
金之貨幣單位為新臺幣。
九十四年一月七日刑法修正時，刑法分則編未修正之條文定有罰
金者，自九十四年一月七日刑法修正施行後，就其所定數額提高
為三十倍。但七十二年六月二十六日至九十四年一月七日新增或
修正之條文，就其所定數額提高為三倍。


司法院資訊處製作；財團法人民間司法改革基金會備份。
